# **Pedro Henrique Palmuti Freitas**

## **Desenvolvedor .NET**

+55 (35) 9 9250-7665



palmutipedro@outlook.com



Brasileiro - Varginha / MG - Brasil

linkedin.com/in/palmutip/

## Perfil:

Com 4 anos de experiência como desenvolvedor .NET, tenho expertise em sistemas web, desktop e mobile, além de sólidos conhecimentos em gerenciamento de bancos de dados SQL. Sou um profissional autodidata que se destaca pela capacidade de trabalhar de forma independente, utilizando a metodologia Kanban para gerenciar projetos com eficiência. Sou motivado pela busca incessante de soluções inovadoras e acredito no poder da tecnologia para transformar ideias em realidade.

## Objetivos:

Desenvolvedor Back-end Desenvolvedor Fullstack Arquiteto de Software

#### **Experiência Profissional:**

### Analista de Desenvolvimento de Software | Foton Informatica S.A. (jan 2024 - atual)

Participo de um squad de 6 pessoas e utilizamos o Azure boards do Azure devops para acompanhamento das demandas utilizando scrum como metodologia. Atualmente trabalhando em um projeto de integração com o Open Finance, realizando o desenvolvimento de uma API com .NET 6.0 no padrão DDD.

Usamos ferramentas como: Rational Team Concert (RTC), PowerDesigner, Jenkins, SonarQube e as mais comuns como IIS, Postman, Swagger, VS Code, SSMS. Banco de dados MSSQL (SQL Server).

## Freelancer | Storm Software (mar 2022 - atual)

Sou o líder da equipe de 3 desenvolvedores. Juntos criamos soluções Desktop, Mobile e Web, aplicando técnicas de UX/UI. Já desenvolvemos um projeto no segmento tributário para um escritório de advocacia que gerou grandes lucros. Realizei todo o processo de levantamento de requisitos, elaboração do escopo, cronograma e relacionamento com o cliente. Também fazemos projetos web em WordPress, além de criação de plugins e landing pages.

Usamos ferramentas como: Apache, MySQL, Filezilla, Figma, CPanel, WordPress, Elementor, git, github, Postman, Swagger e VS Code. E utilizamos as linguagens C#, PHP e Javascript para desenvolvimento dos projetos. Banco de dados MSSQL (SQL Server) e MySql.

#### Analista de Desenvolvimento de Software | Sinck Soluções - Benner Sistemas (nov 2021 - dez 2023)

Durante minha estadia fui responsável por implementar o controle de código fonte via git/github que antes não tinha controle. Também criei pipelines para rastreabilidade da qualidade do código conforme as entregas através de testes automatizados no github actions. Me relacionava diretamente com o cliente final para entendimento da demanda e elaboração do escopo dos projetos. Atuei no formato fullstack para elaborar soluções completas para os clientes da empresa. Tive projetos bem sucedidos como o CRM da Benner, um módulo de Embarcador e vários outros projetos com escopo menor.

Utilizei ferramentas como: Visual Studio 2022, IIS, Postman, Swagger, git, github, Tortoise SVN e softwares próprios da benner. Utilizei as linguagens C# e Javascript e fazia a parte fullstack com MVC ou Web Forms. Banco de dados MSSQL (SQL Server).

## Desenvolvedor .Net | Digisul Ltda (jan 2021 - nov 2021)

Participei de uma equipe de 3 desenvolvedores, onde eu atuava como back-end com responsabilidade de desenvolver Web Services no formato REST e SOAP. Trabalhei em um projeto de WMS para uma empresa de armazém de café e realizei o desenvolvimento e implementação de leitura RFID através de uma aplicação móvel construída em Java.

Utilizei ferramentas como: Visual Studio 2017, Android Studio, IIS, Postman, Swagger e Tortoise SVN, e utilizei as linguagens Java e C# além do framework Xamarim. Banco de dados Oracle e MySql.

#### Desenvolvedor de Software | Mysolar Energia Fotovoltaica (set 2019 - jan 2021)

Nesta empresa eu desenvolvi um software que automatiza várias tarefas manuais do proprietário da empresa, como: criação de orçamentos, controle de clientes, controle de estoque, realização dos cálculos para definir o tamanho do kit fotovoltaico e também emissão de relatórios de compensação do investimento em relação à conta de energia.

Utilizei o Visual Studio 2017 com a linguagem C# e Windows Forms para elaboração da solução. Banco de dados MySql.

#### Técnico em Informática | Strategy Soluções Tecnológicas LTDA (abr 2019 - set 2019)

Nesta empresa atuei na parte de infraestrutura. Entre as minhas atividades eu era responsável pela instalação e configuração de infraestrutura de rede como patch panel, switches, roteadores, câmeras e DVRs. Também realizava a manutenção e formatação de notebooks e desktops. Desenvolvi ainda projetos de infraestrutura como Media Wiki para documentação e Fog Server para formatação de estações de trabalho em rede e por imagem do SO criada por mim. Na minha curta estadia na empresa ainda recebi um prêmio de funcionário destaque

#### Analista de Suporte | Mangels Industrial S.A. (jan 2017 - abr 2019)

Na Mangels foi onde me apaixonei pelo setor de tecnologia e decidi que iria seguir carreira na área. Dentre minhas responsabilidades eu realizava o troubleshooting e resolução de problemas técnicos de equipamentos de informática e telefonia em tempo hábil e documentava as interações de suporte nos atendimentos aos chamados. Um projeto que me orgulho de implantar na empresa foi a criação de uma base de conhecimento abrangente que melhorou as taxas de autoatendimento para casos de suporte.

## Formação:

## 2023 | MBA em gestão estratégica de projetos e metodologias ágeis - Grupo Unis/MG.

O programa curso aborda todas as áreas de conhecimento do Project Management Body of Knowledge (PMBok) – Project Management Institute (PMI), bem como metodologias ágeis de gestão de projetos.

#### 2017 - 2021 | Graduação Bacharel em Ciência da Computação - Grupo Unis/MG.

Fui monitor da disciplina Linguagens e Técnicas de Programação. Competi em 2 maratonas de programação da ICPC foundation. Participei de uma iniciação científica e ministrei aulas de informática para a terceira idade nas dependências da faculdade.

#### 2006 - 2013 | Inglês Intermediário / B1 - FISK.

Formação realizada durante a adolescência até a formação do ensino médio. O nível B1 para o idioma inglês é devido a falta de prática, mas tenho grande facilidade para entendimento na leitura e como ouvinte.